【裁判字號】    99,小上,17
【裁判日期】    990318
【裁判案由】    損害賠償
【裁判全文】
臺灣桃園地方法院民事判決              99年度小上字第17號
上  訴  人  甲○○
被  上訴人  乙○○
上列當事人間請求損害賠償事件，上訴人對於中華民國98年12月
31日本院中壢簡易庭98年壢小字第1282號第一審判決提起上訴，
本院判決如下：
    主  文
上訴駁回。
第二審訴訟費用壹仟伍佰元由上訴人負擔。
    事實及理由
壹、程序事項：
一、按對於小額程序之第一審裁判，得上訴或抗告於管轄之地方
    法院，然非以其違背法令為理由，不得為之，民事訴訟法第
    436 條之24第1 項、第2 項定有明文。而上訴狀應記載上訴
    理由，表明下列各款事項：(一)原判決所違背之法令及其具
    體內容。( 二) 依訴訟資料可認為原判決有違背法令之具體
    事實，民事訴訟法第436 條之25亦有明定。本件上訴人主張
    原審判決於被上訴人將其自用小客車停放於人行道上，顯已
    違反道路交通管理處罰條例第3 條第1 項第3 款及第56條第
    1 項第1 款關於人行道係指專供行人通行之騎樓、走廊及在
    禁止臨時停車處所停車等規定之情形下，卻未認定被上訴人
    就系爭事故之發生亦有過失，顯有判決不適用法規或適用不
    當之違背法令。核其上訴理由對於所主張原第一審小額判決
    違背法令之情事，已有具體之指摘，是上訴人提起本件上訴
    ，應認為已具備合法要件。
二、次按小額程序之第二審判決，依上訴意旨足認上訴為無理由
    者，得不經言詞辯論為之，民事訴訟法第436 條之29第2 款
    定有明文。
貳、實體事項：
一、上訴意旨略以：依道路交通管理處罰條例之規定，騎樓為專
    供行人通行之走道，不得放置物品阻塞或停放車輛，被上訴
    人所有之車牌號碼2359－MH之自小客車（下稱系爭小客車）
    雖係停放於路面白線內，並未占據車道，然卻係停放於供行
    人通行之騎樓內，顯已違反上開法律規定，因而造成上訴人
    駕駛所有之車牌號碼3126－KF自小客車（下稱上訴人之小客
    車）衝入騎樓內時，與其發生碰撞，則被上訴人就系爭事故
    之發生，當然亦有過失。再被上訴人所提出修車單據，經上
    訴人委請就車輛修復較為熟悉之友人即訴外人王毓鈞、王銘
    川就系爭小客車為鑑定，經該2 人鑑定，系爭小客車之修繕
    費用僅需新台幣（下同）14,000餘元，被上訴人卻稱須100,
    000 元，而後上訴人欲向修車廠確認被上訴人係否要求其高
    估修車費用時，被上訴人即表示願以80,000元和解，嗣後又
    改稱其修車費用須115,810 元。則上訴人就系爭小客車之修
    理費用，竟前後3 次主張皆有不同，顯係基於意圖詐取被上
    訴人之財產，而故意高估修車費用，從上可知，原審判決認
    定上訴人應給付被上訴人34,513元，顯有違誤。並聲明：請
    求廢棄原判決，並駁回被上訴人第一審之訴。
二、經查：被上訴人係將其所有之系爭小客車停放於路面邊緣之
    白線內，並未占據行車車道等情，業有原審卷附之桃園縣政
    府警察局道路事故調查表卷宗之現場圖、事故調查報告表、
    交通事故照片及調查筆錄等（見原審卷第19至47頁）可稽，
    並為上訴人所不爭執，則系爭小客車停放之位置並未占據車
    道等情，應堪認定。又縱依道路交通管理處罰條例第3 條第
    1 項第3 款規定，騎樓係專供行人通行之人行道，而被上訴
    人將系爭小客車停放於該處，已違反交通管理處罰條例第56
    條第1 項第1 款在禁止臨時停車處所停車之規定。然綜觀道
    路交通管理處罰條例第3 條第1 項第3 款及第56條第1 項第
    1 款之立法精神及目的，不外乎係著重於保障行人之通行權
    ，避免車輛停放於騎樓之下，而阻礙行人之通行，而非用於
    保障行車之順暢及安全。蓋車輛本不得行駛於騎樓之下，因
    而被上訴人既係將系爭小客車停放於騎樓之下，且毫無占用
    行車之車道，亦無阻礙行車之順暢、安全之情事下，就系爭
    事故之發生，實純粹係因上訴人駕駛小客車駛入騎樓，導致
    上訴人之小客車與停放於該處之系爭小客車發生碰撞，顯見
    被上訴人將系爭小客車停放於騎樓下之行為與本件事故之發
    生毫無因果關係，上訴人指稱被上訴人就系爭事故之發生亦
    有過失云云，當不可採。
三、又上訴人指稱被上訴人於原審時所主張之系爭小客車修復費
    用顯然過高，實係意圖詐取上訴人之財物云云。惟原審認定
    被上訴人提出之車輛維修單可採，再依法就更換之汽車零件
    計算折舊，計算出上訴人所應負之賠償責任係34,513元之結
    論，係原審基於職權取捨證據，進而認定事實之行為，尚無
    與法有何不合之處，上訴人對此任加指摘，顯屬無據。再上
    訴人雖請求本院通知證人王銘川、王毓鈞為到庭作證，以證
    明被上訴人所提出之汽車維修單顯有高估之情事，然上訴人
    上開主張係屬新攻擊防禦方法，依民事訴訟法第436 條之28
    前段之規定，於本件小額訴訟之第二審程序不得提出；復查
    ，上開證據並無因原審有何違背法令致上訴人未能提出，本
    院依法自不得調查及審酌。
四、綜上所述，被上訴人依侵權行為法律關係，請求上訴人給付
    34,513元，為有理由，原審據此判決，並依職權宣告假執行
    、確定訴訟費用額，依法尚無不合，上訴人以前述情詞，雖
    具體指摘原審判決違背法令，而提起本件上訴，聲明廢棄改
    判，惟依其上訴意旨，依本院上揭所認，顯無理由，應予駁
    回。併確定其訴訟費用額如主文第2 項所示。本院爰依民事
    訴訟法第436 條之29第2 款規定，不經言詞辯論而為判決。
五、據上論結，本件上訴無理由，依民事訴訟法第436 條之32第
    1 項、第2 項、第436 條之29第2 款、第436 條之19第1 項
    、第78條，判決如主文。
中    華    民    國    99    年    3     月    18    日
                  民事第二庭  審判長  法  官  劉克聖
                                      法  官  卓立婷
                                      法  官  陳彥年
上列正本證明與原本無異。
本判決不得上訴。
中    華    民    國    99    年    3     月    18    日
                                      書記官  劉霜潔

司法院資訊處製作；財團法人民間司法改革基金會備份。
